臺灣臺北地方法院刑事判決
110年度審易字第1603號
公  訴  人  臺灣臺北地方檢察署檢察官
被      告  TRAN THU TRANG(中文名陳秋莊)（國籍：越南）



上列被告因偽造文書案件，經檢察官提起公訴（109年度偵字第2
0959號）後，被告於本院審理中就被訴事實為有罪之陳述，經檢
察官聲請改依協商程序而為判決，本院予以同意，判決如下：
    主      文
被告TRAN THU TRANG共同犯偽造特種文書罪，處拘役伍拾日，如
易科罰金，以新臺幣壹仟元折算壹日，緩刑貳年。
    事實及理由
一、本件犯罪事實及證據，除引用附件檢察官起訴書之記載外，
    另據被告TRAN THU TRANG於本院審理時坦承犯行，核其自白
    ，與起訴書所載事證相符，可認屬實，本案事證明確，被告
    TRAN THU TRANG犯行堪予認定，應依法論科。
二、論罪科刑：
　  核被告TRAN THU TRANG所為，係犯刑法第216條、第212條之
    行使偽造特種文書罪。被告偽造特種文書之低度行為，應為
    行使偽造特種文書之高度行為所吸收，不另論罪。被告與NG
    UYEN THI THANH LY(中文名阮氏成璃)就本件犯行，具有犯
    意聯絡及行為分擔，應論以共同正犯。依認罪協商結果判決
    如主文所示，並諭知易科罰金之折算標準。
三、附記事項：
　　被告TRAN THU TRANG前未曾因故意犯罪受有期徒刑以上刑之
    宣告，有臺灣高等法院被告前案紀錄表一份在卷可稽，本院
    認經此偵、審程序及科刑宣告後，當知所警惕，無再犯之虞
    ，所宣告之刑以暫不執行為適當，依刑法第74條第1項第1款
    規定，併予緩刑諭知，以啟自新。　　　　
四、協商判決除有刑事訴訟法第455條之4第1項第1款於本訊問程
    序終結前，被告撤銷協商合意或檢察官撤回協商聲請者；第
    2款被告協商之意思非出於自由意志者；第4款被告所犯之罪
    非第455條之2第1項所定得以協商判決者；第6款被告有其他
    較重之裁判上一罪之犯罪事實者；第7款法院認應諭知免刑
    或免訴、不受理者情形之一，及違反同條第2項「法院應於
    協商合意範圍內為判決；法院為協商判決所科之刑，以宣告
    緩刑或2年以下有期徒刑、拘役或罰金為限」之規定者外，
    檢察官與被告均不得上訴。如有前述得上訴之情形，得自收
    受判決送達之翌日起20日內，向本院提出上訴書狀，上訴於
    第二審法院，併予敘明。　　
五、同案被告NGUYEN THI THANH LY(中文名阮氏成璃)俟緝獲另
    行審結。
據上論斷，應依刑事訴訟法第455條之2第1項、第455條之8、第4
54條、第455條，刑法第28條、第216條、第212條、第41條第1項
前段、第74條第1項第1款，判決處刑如主文。
本案經檢察官洪敏超提起公訴、檢察官邱曉華到庭執行職務。
中    華    民    國    111    年    3    月    10    日
                  刑事第二十庭    法  官  洪英花
以上正本證明與原本無異。
不得上訴。
                                  書記官  洪啟瑞
中    華    民    國    111    年    3    月    11    日
附錄本案論罪科刑依據法條全文：
中華民國刑法第216條
（行使偽造變造或登載不實之文書罪）
行使第 210 條至第 215 條之文書者，依偽造、變造文書或登載
不實事項或使登載不實事項之規定處斷。
中華民國刑法第212條
（偽造變造特種文書罪）
偽造、變造護照、旅券、免許證、特許證及關於品行、能力服務
或其他相類之證書、介紹書，足以生損害於公眾或他人者，處 1
年以下有期徒刑、拘役或 3 百元以下罰金。

附件：
臺灣臺北地方檢察署檢察官起訴書
                                    109年度偵字第20959號
　　被　　　告　TRAN THU TRANG　（越南籍）
　　　　　　　　　　　　女　33歲（民國76【西元1987】
　　　　　　　　　　　　　　　　　年11月17日生）
　　　　　　　　　　　　在中華民國境內連絡地址：臺北市○
　　　　　　　　　　　　　○區○○路0段000巷00號5樓
　　　　　　　　　　　　護照號碼：M0000000號
　　　　　　　　NGUYEN THI THANH LY　（越南籍）
　　　　　　　　　　　　女　37歲（民國73【西元1984】
　　　　　　　　　　　　　　　　　年5月4日生）
　　　　　　　　　　　　住新北市○○區○○○路0段00○0                            號9樓
                        國民身分證統一編號：Z000000000號
上列被告等因偽造文書案件，已經偵查終結，認應該提起公訴，
茲將犯罪事實及證據並所犯法條分敘如下：
　　　　犯罪事實
一、TRAN THU TRANG（中文名：陳秋莊）、NGUYEN THI THANH L
    Y（中文名：阮氏成璃）2人均為越南籍人士，緣TRAN THU T
    RANG於民國109年5月20日以探親為由入境我國，惟尚未取得
    我國之居留證，TRAN THU TRANG為取得在我國工作之機會，
    乃與姓名、年籍均不詳，化名「HOANG」之越南籍男子共同
    基於偽造特種文書之犯意聯絡，於109年6月5日至15日間某
    日，在臺北市萬華區龍山寺附近某處，以新臺幣（下同）3,
    500元之代價委託該化名「HOANG」之越南籍男子為其製作不
    實之我國居留證（居留證號碼：FD00000000號）。待TRAN T
    HU TRANG取得該化名「HOANG」之越南籍男子所偽造之我國
    居留證後，與NGUYEN THI THANH LY共同基於行使偽造特種
    文書之犯意聯絡，於109年6月29日一同前往由黃昭銘所經營
    ，位在臺北市○○區○○○路0段00號「禪云心養生會館」應徵工
    作，TRAN THU TRANG復將前開偽造之我國居留證交予不知情
    之禪云心養生會館員工檢視並影印留存而行使之，致禪云心
    養生會館員工誤認TRAN THU TRANG為具我國合法居留權之外
    籍人士而同意TRAN THU TRANG及NGUYEN THI THANH LY在禪
    云心養生會館工作。嗣黃昭銘打電話詢問內政部移民署臺北
    市服務站查證TRAN THU TRANG提供之居留證資料之正確性時
    ，始知TRAN THU TRANG所提供者係偽造之我國居留證，黃昭
    銘並於109年7月7日前往內政部移民署北區事務大隊臺北市
    專勤隊提出檢舉而循線查獲。
二、案經內政部移民署北區事務大隊臺北市專勤隊移送偵辦。
　　　　　　證據並所犯法條
一、證據清單及待證事實
編號 證據名稱 待證事實 1 被告TRAN THU TRANG之供述 被告以3,500元之代價透過化名「HOANG」之越南籍男子取得本案偽造之我國居留證，待被告取得本案偽造居留證後，即與被告NGUYEN THI THANH LY一同前往禪云心養生會館並持本案偽造居留證應徵工作之事實。 2 被告NGUYEN THI THANH LY之供述 被告NGUYEN THI THANH LY與被告TRAN THU TRANG共同前往前往禪云心養生會館並持本案偽造居留證應徵工作之事實。 3 證人黃昭銘之證述 證人經營禪云心養生會館，被告TRAN THU TRANG、NGUYEN THI THANH LY2人於109年6月29日應徵時曾將被告TRAN THU TRANG加以影印，事後經查證結果得知該居留證係偽造之事實。 4 被告TRAN THU TRANG之外人居停留資料查詢 被告TRAN THU TRANG於109年5月20日以探親為由入境，尚未取得我國居留證之事實。 5 禪云心養生會館內監視錄影畫面擷圖 被告NGUYEN THI THANH LY 、TRAN THU TRANG共同前往前往禪云心養生會館並持本案偽造居留證應徵工作之事實 6 本案偽造之居留證影本 被告TRAN THU TRANG居留證影本上之記載係偽造之事實。 
二、依卷附我國駐越南代表處製作之109年越南主要城市外資企
    業之勞工基本薪資額表，越南勞工之基本薪資至多僅190餘
    美元，尚未達新臺幣6,000元，被告TRAN THU TRANG以3,500
    元之代價向不明人士辦得本案偽造居留證，其費用顯然過高
    ，與常情不符，被告TRAN THU TRANG事前未查證該化名「HO
    ANG」之越南籍男子之真實身分，事後亦未確認該居留之真
    偽，其前後行止顯與常情相違。
三、核被告TRAN THU TRANG、NGUYEN THI THANH LY2人所為，均
    係犯刑法第216、212條之行使偽造特種文書罪嫌。被告TRAN
     THU TRANG與化名「HOANG」之越南籍男子共同偽造特種文
    書後復持以行使，其偽造特種文書之低度行為應為行使偽造
    特種文書之高度行為所吸收，請不另論罪。被告TRAN THU T
    RANG與化名「HOANG」之越南籍男子，就偽造特種文書部分
    ，有犯意聯絡及行為分擔，請論以共同正犯。另被告TRAN T
    HU TRANG、NGUYEN THI THANH LY2人，就行使偽造特種文書
    部分，有犯意聯絡及行為分擔，亦請論以共同正犯。至本案
    偽造之我國居留證雖未扣案，惟難認業已滅失，請依刑法第
    219條規定，宣告沒收。
四、依刑事訴訟法第251條第1項提起公訴。
　  此　致
臺灣臺北地方法院
中　　華　　民　　國　 110　　年　　8 　　月　　29　　日
　　　　　　　　　　　　　　　檢　察　官  洪 敏 超
本件正本證明與原本無異　　
中　　華　　民　　國　 110　　年　　9 　　月　　13　　日
　　                          書　記　官　賴 逸 禎
附錄本案所犯法條全文
中華民國刑法第216條
（行使偽造變造或登載不實之文書罪）
行使第 210 條至第 215 條之文書者，依偽造、變造文書或登載
不實事項或使登載不實事項之規定處斷。
中華民國刑法第212條
（偽造變造特種文書罪）
偽造、變造護照、旅券、免許證、特許證及關於品行、能力服務
或其他相類之證書、介紹書，足以生損害於公眾或他人者，處 1
年以下有期徒刑、拘役或 3 百元以下罰金。